臺灣士林地方法院刑事判決　
111年度聲字第890號
聲  請  人
即  被  告  林筱路  




選任辯護人  黃柏嘉律師
上列聲請人即被告因公共危險案件（111年度原交訴字第2號），
對於本院中華民國111年8月12日刑事庭受命法官所為之羈押處分
不服，聲請撤銷，本院合議庭裁定如下：
    主  文
聲請駁回。
    理  由
一、聲請意旨略以：聲請人即被告（下稱被告）林筱路始終坦承
    犯行，犯後態度良好，願以最大努力及誠意來補償被害人一
    切。被告前案酒駕為7年前之事，所科之刑為有期徒刑3月，
    得易科罰金，該案雖遭通緝，然係因被告採分期繳納方式，
    後因公事出國而延誤繳納時間，並非畏罪，法院採為羈押理
    由之一，有不妥適評斷之處。再者，被告雖於今年與去年均
    有出國紀錄，但係因出國打工賺錢，並非遊玩享樂，被告雖
    可能要面對鉅額民事賠償，但被告正值青壯年，有固定收入
    ，被告願盡己所能，努力工作，不論於金錢或精神上，被告
    都懷著萬分誠懇之意對被害人及其家屬補償，被告雖為加害
    人，亦承受著自身行為不當而讓一條寶貴生命消逝之痛苦，
    承受夢魘煎熬。被告自幼與母親相依為命，並無潛逃出境棄
    至親不顧之可能，且目前疫情嚴峻，被告更不可能交保後棄
    保逃至他國讓自己處於染疫風險中，且將被告持續延押，無
    法使被告有更多時間與精神致力於補償被害人家屬，懇請准
    予撤銷原羈押處分，另為更妥適之裁定等語。
二、按對於審判長、受命法官、受託法官或檢察官所為羈押之處
    分有不服者，受處分人得聲請其所屬法院撤銷或變更之，刑
    事訴訟法第416條第1項第1款定有明文。又被告經法官訊問
    後，認為犯罪嫌疑重大，而有下列情形之一，非予羈押，顯
    難進行追訴、審判或執行者，得羈押之：一、逃亡或有事實
    足認為有逃亡之虞者。二、有事實足認為有湮滅、偽造、變
    造證據或勾串共犯或證人之虞者。三、所犯為死刑、無期徒
    刑或最輕本刑為5年以上有期徒刑之罪，有相當理由認為有
    逃亡、湮滅、偽造、變造證據或勾串共犯或證人之虞者，刑
    事訴訟法第101條第1項規定甚明。而關於羈押與否之審查，
    其目的僅在判斷有無實施羈押強制處分之必要，並非認定被
    告有無犯罪之實體審判程序，故關於羈押之要件，無須經嚴
    格證明，以經釋明得以自由證明為已足。再按羈押被告之目
    的，在於確保訴訟程序之進行、確保證據之存在及真實，以
    及確保刑罰之執行，而被告有無羈押之必要，法院自得就具
    體個案情節予以斟酌決定，如就客觀情事觀察，羈押在目的
    與手段之間衡量並無明顯違反比例原則之情形，即無違法或
    不當可言。
三、經查：
(一)被告因公共危險案件，於民國111年8月12日經本院刑事庭受
    命法官訊問後，認被告坦承犯行，並有證人證述、文書證據
    為證，足認被告涉犯刑法第185條之3第3項前段曾犯刑法第1
    85條之3之罪經有罪判決確定，於10年內再犯刑法第185條之
    3第1項之罪，因而致人於死罪犯罪嫌疑重大，被告所犯為最
    輕本刑5年以上重罪，且於104年間已因有酒駕案件執行而遭
    通緝之紀錄，本院衡量趨吉避凶、逃避痛苦為人之本性，以
    被告本案違反義務重大之程度，可預期未來經判決之刑度應
    該不輕，又被告僅投保強制險，將來可能面臨高額民事求償
    ，考量被告先前生活經濟狀況，並非無出國逃匿之能力，故
    仍有相當理由可認被告有逃亡之虞，衡量羈押對被告之人身
    自由及防禦權所造成之不利益，並佐以被告提出願意交保之
    金額，依照比例原則加以衡量公共利益、社會秩序之維護，
    以及被告人權之保障，認現在尚無有效取代羈押之手段，而
    有羈押之必要，而予以羈押，命被告自該日起執行羈押等情
    ，業據本院核閱111年度原交訴字第2號刑事卷宗屬實。
(二)聲請意旨雖以上開理由聲請撤銷原羈押處分，然被告坦承起
    訴書所載之犯行，核與證人之證述相符，並有卷附之文書證
    據可佐，足認被告涉犯刑法第185條之3第3項前段曾犯刑法
    第185條之3之罪經有罪判決確定，於10年內再犯刑法第185
    條之3第1項之罪，因而致人於死罪嫌，嫌疑重大，該罪係最
    輕本刑為5年以上有期徒刑之重罪，又被告曾於104年因不能
    安全駕駛致交通危險執行案件二次經通緝到案，有臺灣高等
    法院被告前案紀錄表、通緝記錄表在卷可參，則被告經判處
    罪刑之可能性甚高，屆時刑罰亦勢必非輕，而重罪誘發逃亡
    因素甚高，係趨吉避凶、脫免刑責、不甘受罰之基本人性；
　　再者，我國自109年2、3月間起迄今，因受COVID-19（新冠
    肺炎）疫情影響有相當入境管制措施，被告仍於109年2月17
    日出境，後於同年3月25日入境，又於第二級警戒期間之110
    年8月5日出境，於同年月8日入境，有入出境資訊連結作業
    附於偵查卷可參，可見被告並非無出境之能力及可能，復本
    件被告所為造成被害人死亡，將來可能面臨高額民事求償，
    則依一般社會通念，堪認被告規避審判或執行而有逃亡之高
    度可能性。故本案受命法官認被告有相當理由有逃亡之虞，
    符合刑事訴訟法第101條第1項第3款所定之羈押原因，倘命
    被告具保或限制住居等侵害較小之手段，均不足以確保本案
    日後審理程序之順利進行，並非無據，併酌以被告於偵查中
    自述未曾考取自小客車駕駛執照，卻於103年間二次因不能
    安全駕駛致交通危險執行案件經法院論罪科刑，並已執行完
    畢，本件竟仍酒後猶心存僥倖，駕駛自用小客車之車種，吐
    氣所含酒精濃度達每公升0.77毫克，並造成被害人死亡之結
    果等節，則被告所犯行為態樣對社會秩序危害非輕，權衡國
    家刑事司法權之有效行使、社會秩序及公共利益等公益考量
    ，與被告人身自由之私益及防禦權受限制之程度，羈押被告
    係屬適當及必要，合乎比例原則，是本件被告非予羈押顯難
    進行審理，而有羈押之必要，原處分裁定被告應予羈押，自
    無違法不當之處。
四、綜上所述，本件羈押原因及必要性既然俱在，原處分即無違
    法不當。從而，本件被告執上情詞不服原處分，求為撤銷，
    並無理由，應予駁回。
中　　華　　民　　國　　111 　年　　8 　　月　　24　　日
                  刑事第六庭  審判長  法  官  雷雯華

                                      法  官  林哲安

                                      法  官  李欣潔
以上正本證明與原本無異。
本件不得抗告。
                                      書記官  卓采薇
中　　華　　民　　國　　111 　年　　8 　　月　　26　　日